臺灣桃園地方法院刑事判決　
111年度交易字第196號
公  訴  人  臺灣桃園地方檢察署檢察官
被      告  蕭建宇



上列被告因過失傷害案件，經檢察官聲請以簡易判決處刑（110
年度偵字第29045號），本院認不宜以簡易判決處刑（受理案號
為110年度桃交簡字第2705號），改依通常程序審理，本院判決
如下：
    主  文
本件公訴不受理。
    理  由
一、公訴意旨詳如附件臺灣桃園地方檢察署檢察官聲請簡易判決
    處刑書所載。
二、按告訴乃論之罪，告訴人於第一審辯論終結前，得撤回其告
    訴；又告訴乃論之罪經撤回者，應諭知不受理之判決，且不
    受理之判決，得不經言詞辯論為之，刑事訴訟法第238條第1
    項、第303條第3款、第307條分別定有明文。
三、經查，本案檢察官認被告蕭建宇涉犯刑法第284條前段之過
    失傷害罪嫌而聲請簡易判決處刑，依刑法第287條之規定，
    前開罪名須經告訴。嗣因被告與告訴人陳郁芳達成調解，業
    經告訴人於本院第一審辯論終結前，具狀撤回告訴，此有本
    院調解筆錄、告訴人於111年3月12日提出之刑事撤回告訴狀
    （見桃交簡卷第31至32頁、第39頁）存卷可參，並經告訴人
    向本院陳明該刑事撤回告訴狀係其提出等情屬實，此有本院
    辦理刑事案件電話查詢紀錄表在卷可佐（見桃交簡卷第41頁
    ），是本案因有刑事訴訟法第451條之1第4項但書第3款情形
    ，應適用通常程序審判，且揆諸上揭法律之規定，本案爰不
    經言詞辯論，逕行諭知不受理之判決。
據上論斷，應依刑事訴訟法第452條、第303條第3款、第307條，
判決如主文。
本案經檢察官張羽忻聲請以簡易判決處刑。
中　　華　　民　　國　　111 　年　　3 　　月　　25　　日
　　　　　　　      刑事第六庭  法　官　何啓榮
以上正本證明與原本無異。
如不服本判決應於收受判決後20日內向本院提出上訴書狀，並應
敘述具體理由。其未敘述上訴理由者，應於上訴期間屆滿後20日
內向本院補提理由書(均須按他造當事人之人數附繕本)「切勿逕
送上級法院」。 
　　　　　　　　　　　　　　   書記官　張詠昕
中　　華　　民　　國　　111 　年　　3 　　月　　28　　日
附件：
臺灣桃園地方檢察署檢察官聲請簡易判決處刑書
                                    110年度偵字第29045號
　　被　　　告　蕭建宇　男　  歲（民國  年  月  日生）
　　　　　　　　　　　　住
　　　　　　　　　　　　居
　　　　　　　　　　　　國民身分證統一編號：          號
上列被告因過失傷害案件，業經偵查終結，認為宜以簡易判決處
刑，茲將犯罪事實及證據並所犯法條分敘如下：
　　　　犯罪事實
一、蕭建宇於民國110年2月3日10時26分許，駕駛車牌000-0000
    號自用小客車，甫自其位於桃園市○○區○○○路000號車庫駛出
    至自強南路車道上時，本應注意車輛自路邊起步駛出前，應
    注意前後左右有無車輛，並應讓行進中之車輛優先通行，及
    應注意車前狀況，並隨時採取必要之安全措施，而依當時情
    形，並無不能注意之情事，竟未禮讓行進中車輛及留意車前
    狀況，貿然駛入自強南路車道，適有陳郁芳騎乘車牌號碼00
    0-000號普通重型機車，沿自強南路往中興路方向直行至該
    處，見狀閃避不及而發生碰撞，陳郁芳因而人車倒地並受有
    右前胸壁第四肋骨骨折、胸部挫傷、髖部擦傷、膝部擦傷等
    傷害。嗣蕭建宇於肇事後，在偵查機關尚未發覺犯罪前，即
    向據報前來處理車禍之警員自首犯行，坦承肇事而表示願意
    接受裁判。
二、案經陳郁芳訴由桃園市政府警察局龜山分局報告偵辦。　
　　　　　證據並所犯法條
一、訊據被告蕭建宇坦承上揭犯行，惟辯稱：伊認為雙方都有錯
    ，對方要求賠償的金額太高等語。然查：上揭犯罪事實，業
    據證人即告訴人陳郁芳於警詢、偵查中證述歷歷，復有道路
    交通事故現場圖、道路交通事故調查報告表、龍群骨科診所
    診斷證明書、沙爾德聖保祿修女會醫療財團法人聖保祿醫院
    診斷證明書各1份，現場暨車損照片11張在卷可稽。按車輛
    行駛時，駕駛人應注意車前狀況，隨時採取必要之安全措施
    ；車輛起步前，應注意前後左右有無車輛，並應讓行進中之
    車輛優先通行，有道路交通安全規則第94條第3項、89條第1
    項第6款訂有明文。被告駕駛車輛自應注意及此，且依當時
    路狀，亦無不能注意之情形，竟疏不注意為之，以致肇事，
    致告訴人受傷，被告應有過失。且被告過失駕駛行為，核與
    告訴人之受傷間，具有相當因果關係，被告犯嫌應堪認定。
二、核被告所為，係犯刑法第284條前段之過失傷害罪嫌。又被
    告於肇事後，犯罪偵查機關未發覺前，即主動向到場處理之
    警員自承其為肇事者，並願接受裁判，此有桃園市政府警察
    局龜山分局龜山交通分隊道路交通事故肇事人自首情形紀錄
    表在卷可按，核與自首要件相符，請依刑法第62條前段規定
    ，減輕其刑。
三、依刑事訴訟法第451條第1項聲請逕以簡易判決處刑。
　　此　致
臺灣桃園地方法院
中　　華　　民　　國　 110　　年　　9　　 月　　30　　日
　　　　　　　　　　　　　　　檢　察　官  張羽忻
本件正本與原本無異　　　　　　　　　　　　　　　　　　　
中    華  　民　  國   110  　年　  10    月    17    日
                              書  記  官  謝孟崴     
附記事項：
本件係依刑事訴訟法簡易程序辦理，法院簡易庭得不傳喚被告、
輔佐人、告訴人、告發人等出庭即以簡易判決處刑；被告、被害
人、告訴人等對告訴乃論案件如已達成民事和解而要撤回告訴或
對非告訴乃論案件認有受傳喚到庭陳述意見之必要時，請即另以
書狀向臺灣桃園地方法院簡易庭陳述或請求傳訊。
所犯法條：
中華民國刑法第284條
因過失傷害人者，處1年以下有期徒刑、拘役或10萬元以下罰金
；致重傷者，處3年以下有期徒刑、拘役或30萬元以下罰金。